【裁判字號】    89,易,2213
【裁判日期】    891219
【裁判案由】    竊盜等
【裁判全文】
臺灣臺北地方法院刑事判決                        八十九年度易字第二二一三號
    公  訴  人  臺灣臺北地方法院檢察署檢察官
    被      告  戊○○
右列被告因竊盜等案件，經檢察官提起公訴（八十九年度偵字第一六四一七號、八十
九年度偵緝字第九六０號），本院判決如左：
    主      文
戊○○連續竊盜，處有期徒刑伍月；又連續意圖為自己不法之所有，而侵占遺失物，
處罰金貳仟元，如易服勞役，以佰元折算壹日。
    事      實
一、戊○○意圖為自己不法之所有，基於概括之犯意，先於民國八十九年六月十二日
    凌晨一時許，在台北市○○○路二四七號三樓晶華影城，徒手竊取庚○○所有之
    皮夾一只（內有庚○○所有之華南銀行金融卡一張、第一銀行支票二張、中國信
    託銀行信用卡、國民身分證、汽車駕駛執照各一張、徐文媛所有之土地銀行金融
    卡及現金新台幣〔下同〕一萬二千元）；復於同年月十八日晚上七時許，在台北
    市○○○路○段五十八巷與林森北路口，自子○○所有車牌號碼ＤＳＭ─八三０
    號機車坐墊箱內徒手竊取其所有之皮夾一只（內有子○○之國民身分證、行車執
    照、汽車駕駛執照、郵局提款卡各一張及現金一千元）；又於同年月二十四日上
    午五時許，在台北市○○○路○段六十二巷口附近，自癸○○之友人鄧雅中所有
    之機車坐墊箱內徒手竊取癸○○所有之行動電話一支、皮夾一只（內有癸○○之
    誠泰銀行金融卡及信用卡、富邦銀行信用卡、百視達會員卡、長庚紀念醫院掛號
    卡各一張及現金六百元）；再於同年八月十三日凌晨某時，在台北縣永和市○○
    路之「福和戲院」前，徒手竊取江陳美玉（起訴書誤載為「丙○○」）所有之車
    牌號碼ＪＶＶ─三０九號機車車牌一面，並將之懸掛於其兄林能進所有之引擎號
    碼四ＫＸ─二０四五五０號機車（原車牌號碼為ＣＤＱ－二二八號，因違規被吊
    扣）使用，嗣於同年月十五日一時三十分許，戊○○騎乘上開機車行經台北市○○街與林森北路口時，為警當場查獲。
二、戊○○另意圖為自己不法之所有，於八十九年間某日在台北市○○○路○段六十
    六號十一樓之二十，侵占壬○○所遺失之第一銀行金融卡一張；復於八十九年六
    月底某日，在台北市○○○路○段六十六號樓梯口，侵占丁○○、辛○○所遺失
    之國民身分證各乙張。
三、案經臺北市政府警察局刑事警察大隊、萬華分局及台北縣警察局蘆洲分局報請臺
    灣臺北地方法院檢察署檢察官偵查起訴。
    理      由
一、訊據被告戊○○於本院審理時固坦承竊取前揭被害人庚○○、子○○、癸○○之
    財物及被害人江陳美玉所有之ＪＶＶ─三０九號機車車牌乙面，及侵占被害人丁○○、辛○○所遺失之身分證各一張之事實（見本院八十九年十月二日、十月二
    十四日訊問筆錄），惟矢口否認侵占壬○○所遺失之第一銀行金融卡，辯稱：壬○○是伊太太的同事，她將金融卡掉在伊家，是伊因竊盜案被查獲後，警方至伊
    住處搜索才找出來的，伊不知道有這張金融卡云云。
（一）右揭事實，業據被害人子○○、庚○○、丁○○、癸○○於警訊時指述綦詳（
      見八十九年度偵字第一六四一七號偵查卷第十一頁至第十九頁），並經證人丙○○即被害人江陳美玉之夫於警訊時及本院證述屬實（見前揭偵查卷第十一頁
      至第十二頁、本院八十九年十一月九日訊問筆錄），復有於被告住處所查獲之
      丁○○之國民身分證影本、子○○之國民身分證影本、行車執照影本、汽車駕
      駛執照影本、癸○○之百視達會員卡影本、長庚紀念醫院掛號卡影本、庚○○
      之汽車駕駛執照影本各乙張、台北市政府警察局刑事警察大隊扣押證明筆錄一
      份、贓物認領保管單影本五紙、車籍作業系統─查詢認可資料兩份（附前揭偵
      查卷第二十三頁、第二十五頁、第二十六頁、第二十七頁、第二十九頁、第三
      十頁至第三十四頁、第三十五頁、第三十七頁）附卷可稽。
（二）其次，證人即台北市政府刑事警察大隊員警乙○○於審理時到庭結證稱：「因
      擴大臨檢時發現被告所騎機車車牌有問題才攔下，並發現被告皮夾內有壬○○
      第一銀行金融卡，其他證件資料都是在被告家裡查獲。」、「當時同仁在訊問
      機車來源時我才到，我是在現場就查獲壬○○的金融卡，因當時我們還在被告
      皮夾內查獲違規告發單，才查知被告身分證經核對後與金融卡不符。」等語（
      見八十九年十二月五日訊問筆錄第二頁至第三頁），是被告辯稱該金融卡係在
      伊住處查獲，伊不知道有這張金融卡云云，顯非可採，又被告倘無將之變更持
      有為所有之意圖，又何以竟於拾獲後竟將之置於皮夾內而未交警處理，其所辯
      不足採信。本案事證明確，被告犯行洵堪認定，應依法論科。
二、核被告所為係犯刑法第三百二十條第一項竊盜罪及同法第三百三十七條之侵占遺
    失物罪。其前後多次竊盜及侵占犯行，均時間緊接，方法相同，觸犯構成要件相
    同之罪名，顯係基於概括犯意為之，均應依刑法第五十六條連續犯之規定，各論
    以一罪，並均依法加重其刑。被告所犯連續竊盜罪與連續侵占遺失物罪間，犯意
    各別，行為互殊，應予分論併罰。檢察官雖就被告所犯竊盜罪部分具體求刑有期
    徒刑一年，惟審酌被告僅高職肄業，其智識程度非高，且因其患有口吃致謀識不
    易，侵占被害人之前開證件僅係供已收藏，而未供作不法用途，暨其犯罪之動機
    、目的、手段、所得財物等一切情狀，量處如主文所示之刑，並就其所犯侵占罪
    部分，諭知易服勞役之折算標準。
三、公訴意旨另以：被告戊○○於八十九年五月三日八時許，在台北市○○區○○路
    一九九巷四十五號前，竊取己○○所有之ＨＣＸ─五四八號重機車，得手後借予
    甲○○騎用，因認被告涉犯刑法第三百二十條第一項之竊盜罪嫌。按犯罪事實應
    依證據認定之，無證據不得推定其犯罪事實，刑事訴訟法第一百五十四條定有明
    文。本件公訴人認被告涉有上開竊盜罪嫌，無非以證人甲○○於警訊時之證述為
    唯一證據，訊據被告林能堅決否認有竊取前揭機車之情事，並辯稱：甲○○跟伊
    有怨隙，故想要誣陷伊等語，查甲○○係因騎乘上開機車行經台北市市○○道○
    段一００號附近為警查獲，並經員警以其涉犯竊盜罪嫌而逮捕偵辦，甲○○雖於
    警偵訊時均指陳上開機車係被告戊○○所交付，並非伊所竊取，然依其於警偵訊
    供述之內容僅得證明上開機車係被告所交付，尚無從直接證明上開機車即為被告
    所竊取，且甲○○於本件竊盜案中就其所涉究係刑責較輕之贓物罪嫌抑或係刑責
    較重之竊盜罪嫌，其利害關係顯與被告戊○○相反，且甲○○屢經本院傳拘均未
    到庭，致本院未能調查其與被告間是否如被告所稱有所怨隙，其於警偵訊中之證
    詞尚不得作為認定被告犯行之惟一證明。再者，本案於查獲時該機車並無車牌，
    而被害人己○○於警訊時亦供稱：「我所有之重機車車號ＨＣＸ─五四八號報竊
    前車子是完整的，但今日警方帶我去領車時，車鎖遭破壞及號牌不見了，其他都
    完整。」等語（見八十九年度偵字第一０八三五號偵查卷第十一頁反面），查被
    告戊○○係因其原先所駕駛之機車車牌因違規被吊扣，始於八十九年八月十三日
    凌晨某時徒手竊取江陳美玉所有之車牌號碼ＪＶＶ─三０九號機車車牌一面，用
    以懸掛在其所駕駛之機車上，業據其陳明在卷，則上開ＨＣＸ─五四八號機車倘
    果係被告所竊取並交付予甲○○使用，則該ＨＣＸ─五四八號車牌自應在被告處
    ，被告又何須再行竊取江陳美玉之車牌懸掛使用，顯與常情有違。此外，復查無
    其他積極證據足資認定被告確有此部分之竊盜犯行，惟公訴意旨認此部分與前開
    論罪科刑部分具有連續犯之裁判上一罪之關係，爰不另為無罪之諭知，附此敘明
    。
據上論斷，應依刑事訴訟法第二百九十九條第一項前段，刑法第五十六條、第三百二
十條第一項、第三百三十七條、第四十二條第二項，罰金罰鍰提高標準條例第一條前
段、第二條，判決如主文。
本案經檢察官侯名皇到庭執行職務
中    華    民    國      八十九      年     十二       月      十九
                                      臺灣臺北地方法院刑事第六庭
                                          法  官  林  欣  蓉
右正本證明與原本無異。
如不服本判決，應於判決送達後十日內，向本院提出上訴狀。
                                          書記官  陳  泰  寧
中    華    民    國      八十九      年      十二      月    二十一
附錄本案論罪科刑法條全文：
刑法第三百二十條
意圖為自己或第三人不法之所有，而竊取他人之動產者，為竊盜罪，處五年以下有期
徒刑、拘役或五百元以下罰金。
意圖為自己或第三人不法利益，而竊佔他人之不動產者，依前項之規定處斷。
前二項之未遂犯罰之。
刑法第三百三十七條
意圖為自己或第三人不法之所有，而侵占遺失物、漂流物或其他離本人所持有之物者
，處五百元以下罰金。


司法院資訊處製作；財團法人民間司法改革基金會備份。
